【裁判字號】    98,台上,677
【裁判日期】    980416
【裁判案由】    排除侵害
【裁判全文】
最高法院民事判決              九十八年度台上字第六七七號
上  訴  人  立薪企業有限公司
法定代理人  甲○○
訴訟代理人  鄭崇文律師
被 上訴 人  大都市花園公寓大廈管理委員會
法定代理人  乙○○
上列當事人間請求排除侵害事件，上訴人對於中華民國九十七年
十二月十日台灣高等法院第二審判決（九十七年度上字第七九九
號），提起上訴，本院判決如下：
    主  文
上訴駁回。
第三審訴訟費用由上訴人負擔。
    理  由
按區分所有權人對專有部分之利用，不得有妨害建築物之正常使
用，及違反區分所有權人共同利益之行為，公寓大廈管理條例第
五條定有明文。本件被上訴人係由坐落台北市○○街一七三至一
七七之三號大都市花園社區即「大都市花園公寓大廈」（下稱系
爭大廈）區分所有權人，依法所設立之大廈管理委員會（下稱管
委會）。上訴人為系爭大廈地下二樓第一七二號汽車停車位（下
稱系爭停車位）之所有權人，自有遵循該社區規約之義務。被上
訴人即管委會為維護社區停車場良好秩序及行車安全等區分所有
權人之共同利益，依該社區有效規約制訂之「地下停車場管理辦
法」（下稱系爭管理辦法）所明文禁止將機車停放於汽車停車格
內，以及機車不得停放地下二層暨其下各樓層之規定，通知上訴
人勿將機車停放於地下二樓之系爭停車位，應無違反首開規定或
系爭大廈規約之可言。上訴人違反系爭管理辦法之規定，妨害系
爭大廈之正常使用及區分所有權人之共同利益，將機車停放於其
所有之系爭停車位，經被上訴人通知改停地下一樓之機車停放專
區而拒不遵循，被上訴人乃限制上訴人不得將機車停放於系爭停
車位上，既未排除上訴人得繼續將系爭停車位作為停放汽車之使
用，即難謂為不法侵害上訴人之權利。上訴人依民法第七百六十
七條之所有權排除侵害請求權，及公寓大廈管理條例第四條第一
項規定，訴請被上訴人應許可其繼續停放機車於系爭停車位上，
為無理由。另按系爭機車上之鎖具於原審言詞辯論終結前已除去
，為兩造所不爭，上訴人關於被上訴人應「除去鎖具」部分之請
求，亦屬無理。原判決雖非全以上述理由，維持第一審所為上訴
人敗訴之判決而駁回其上訴，惟結果並無不同，仍應予以維持。
上訴意旨，指摘原判決不當，求予廢棄，非有理由。
據上論結，本件上訴為無理由。依民事訴訟法第四百八十一條、
第四百四十九條第二項、第七十八條，判決如主文。
中    華    民    國  九十八  年    四    月   十六   日
                      最高法院民事第三庭
                          審判長法官  蘇  茂  秋
                                法官  陳  碧  玉
                                法官  王  仁  貴
                                法官  張  宗  權
                                法官  葉  勝  利
      本件正本證明與原本無異
                                      書  記  官
中    華    民    國  九十八  年    四    月  二十八  日
                                                      v


司法院資訊處製作；財團法人民間司法改革基金會備份。
